【裁判字號】    97,訴,1602
【裁判日期】    980602
【裁判案由】    貪污等
【裁判全文】
臺灣板橋地方法院刑事判決              97年度訴字第1602號
公  訴  人  臺灣板橋地方法院檢察署檢察官
被      告  甲○○
上列被告因妨害自由案件，經檢察官提起公訴（96年度偵字第11
898 號、第11899 號、第23392 號）及言詞追加起訴，因被告於
準備程序進行中就被訴事實均為有罪之陳述，經本院合議庭裁定
由受命法官獨任進行簡式審判程序，並判決如下：
    主  文
甲○○共同以加害生命、身體之事，恐嚇他人致生危害於安全，
處有期徒刑肆月，如易科罰金，以新臺幣壹仟元折算壹日，減為
有期徒刑貳月，如易科罰金，以新臺幣壹仟元折算壹日；又以加
害生命之事，恐嚇他人致生危害於安全，處有期徒刑肆月，如易
科罰金，以新臺幣壹仟元折算壹日，減為有期徒刑貳月，如易科
罰金，以新臺幣壹仟元折算壹日。應執行有期徒刑參月，如易科
罰金以新臺幣壹仟元折算壹日。緩刑貳年，且不得對丁○○為騷
擾、接觸及其他非必要之聯絡行為，緩刑期間付保護管束。
    事  實
一、甲○○為紘晟科技有限公司（址設臺北縣新莊市○○路357
    巷1 弄10號，以下檢稱紘晟公司）之登記負責人，丁○○則
    為實際負責人，94年5 月間，許家榮與丁○○間因經營紘晟
    公司產生糾紛，丁○○要求與甲○○拆夥，甲○○心有不甘
    ，竟與姓名年籍不詳自稱「李亦學」之成年男子基於恐嚇之
    犯意聯絡，於95年7 月間某日，前往丁○○位於臺北縣泰山
    鄉○○路10之8 號6 樓住處，以「如果拆夥，要將丁○○放
    血，打斷手腳並活埋」之加害丁○○生命、身體之言語恐嚇
    丁○○及其父母戊○○、丙○○，致其等心生畏懼，而生危
    害於丁○○之安全。甲○○復另行起意，基於恐嚇之犯意，
    於95年9 月、10月間某日，撥打電話予丁○○，以「你這條
    命我要收」之加害丁○○生命之言語恐嚇丁○○，致其心生
    畏懼，而生危害於丁○○之安全。嗣經警循線查獲上情。
二、案經丁○○、戊○○訴由臺北市政府警察局報告臺灣板橋地
    方法院檢察署檢察官偵查起訴。
    理  由
一、上揭事實，業據被告甲○○於本院審理中坦承不諱，經核與
    證人丁○○於警詢及偵查中、證人戊○○、丙○○於偵查中
    之證述相符，並有電話錄音譯文1 份在卷可參，被告上開自
    白與事實相符，堪信為真實。本案事證明確，被告犯行洵堪
    認定，應予依法論科。
二、核被告甲○○所為，均係犯刑法第305 條之恐嚇危害安全罪
    （2 罪）。被告與真實姓名年籍不詳自稱「李亦學」之成年
    男子就95年7 月間之恐嚇犯行，有犯意聯絡及行為分擔，為
    共同正犯。被告所犯上開2 罪，犯意個別，行為互異，應分
    論併罰。爰審酌被告前無犯罪紀錄，有臺灣高等法院被告前
    案記錄表1 份在卷可參，其僅因公司經營糾紛，恐嚇告訴人
    丁○○等，顯不可取，兼衡其犯罪之手段、對告訴人等所生
    危害程度及被告犯罪後坦承犯行之態度等一切情狀，認公訴
    人分別求處有期徒刑4 月，尚屬適當，爰分別量處如主文所
    示之刑，並均諭知易科罰金之折算標準。另按中華民國96年
    罪犯減刑條例業經立法院於96年6 月15日三讀通過，嗣經總
    統於96年7 月4 日令公布，於96年7 月16日施行。查被告犯
    罪時間均在96年4 月24日以前，所犯之罪亦合於中華民國96
    年罪犯減刑條例第2 條第1 項第3 款規定之減刑條件，爰分
    別予以減其宣告刑二分之一，又其所犯為最重本刑5 年以下
    有期徒刑之罪，經減刑為6 月以下有期徒刑，爰均諭知易科
    罰金之折算標準，且定其應執行之刑。末查，被告前未曾因
    故意犯罪而受有期徒刑刑之宣告，已如前述，其於犯罪後已
    深知悔悟，應係因一時失慮，而罹刑章，且業與告訴人丁○○等人達成和解，且告訴人丁○○、戊○○亦當庭陳明願意
    原諒被告等語，足認被告經本次偵查、審理程序及罪刑之宣
    告後，應知所警惕，而無再犯之虞，因認所宣告之短期刑以
    暫不執行為適當，爰依刑法第74條第1 項第1 款規定，併予
    宣告緩刑2 年，以啟自新，惟為縝密保護告訴人安全，爰併
    依刑法第74條第2 項第7 款規定，諭知被告於緩刑期間內，
    不得對告訴人丁○○為騷擾、接觸及其他非必要之聯絡行為
    ，併依刑法第93條第1 項第2 款規定緩刑期間付保護管束。
據上論斷，應依刑事訴訟法第273 條之1 、第299 條第1 項前段
，刑法第28條、第305 條、第41條第1 項前段、第51條第5 款、
第74條第1 項第1 款、第2 項第7 款、第93條第1 項第2 款，刑
法施行法第1 條之1 第1 項、第2 項前段，中華民國九十六年罪
犯減刑條例第2 條第1 項第3 款、第7 條、第9 條、第10條第1
項，判決如主文。
本案經檢察官乙○○到庭執行職務。
中    華    民    國    98    年    6     月    2     日
                  刑事第八庭  法  官  俞秀美
以上正本證明與原本無異。
如不服本判決應於收受判決後10日內向本院提出上訴書狀，並
應敘述具體理由。其未敘述上訴理由者，應於上訴期間屆滿後
20日內向本院補提理由書（均須按他造當事人之人數附繕本）
「切勿逕送上級法院」。
                              書記官  謝怡貞
中    華    民    國    98    年    6     月    2     日
附錄本案論罪科刑法條全文：
中華民國刑法第305條
以加害生命、身體、自由、名譽、財產之事，恐嚇他人致生危害
於安全者，處2 年以下有期徒刑、拘役或3 百元以下罰金。


司法院資訊處製作；財團法人民間司法改革基金會備份。
